臺灣彰化地方法院刑事判決　　　　　　 100年度訴字第1396號
公　訴　人　臺灣彰化地方法院檢察署檢察官
被　　　告　李振彬
上列被告因毒品危害防制條例案件，經檢察官提起公訴（100 年
度毒偵字第1774、1899號），被告於準備程序進行中就被訴事實
為有罪之陳述，本院進行簡式審判程序，判決如下：
    主    文
李振彬施用第一級毒品，累犯，處有期徒刑玖月。又施用第一級
毒品，累犯，處有期徒刑玖月。應執行有期徒刑壹年貳月。
    犯罪事實
一、李振彬前於民國89年間，因施用毒品案件，經法院裁定送觀
    察、勒戒，認無繼續施用毒品傾向，於89年4 月11日執行完
    畢釋放；又於90年間，因施用第1 、2 級毒品案件，經檢察
    官提起公訴並聲請強制戒治，強制戒治部分於91年7 月23日
    執行完畢出監，起訴部分，則經本院以90年度訴字第307 號
    分別判處有期徒刑7 月、3 月，定應執行刑為有期徒刑9 月
    確定；再因施用毒品案件，經本院以91年度訴字第63號判處
    有期徒刑10月確定，上開2 案接續執行，於93年2 月22日縮
    刑期滿執行完畢。又因施用毒品案件，經本院分別以96年度
    訴字第1146號、96年度訴字第1979號、96年度訴字第2345號
    判處有期徒刑10月、7 月、7 月確定，合併定應執行刑為有
    期徒刑1 年10月；另因施用毒品案件，經本院以97年度訴字
    第355 號判處有期徒刑11月確定，與前開有期徒刑1 年10月
    接續執行，於99年1 月14日縮短刑期假釋出監，於99年6 月
    8 日假釋期滿假釋未經撤銷，其未執行之刑，以已執行論。
    仍不知悔改，復為下列犯行：
  (一)基於施用第1 級毒品海洛因之犯意，於100 年7 月12日上午
    7 時許，在彰化縣彰化市○○路某陸橋下，以將海洛因摻水
    後置於針筒（未扣案）內注射手臂血管之方式，施用第1 級
    毒品海洛因1 次。嗣於100 年7 月12日經警通知定期採尿送
    驗，李振彬在其施用第1 級毒品犯行尚未被有偵查犯罪職權
    之公務員發覺前，在彰化縣警察局彰化分局偵查隊接受詢問
    時主動供出犯罪事實，自首並接受裁判，經警採尿送驗，檢
    出毒品嗎啡陽性陽性反應而悉上情。
  (二)基於施用第1 級毒品海洛因之犯意，於100 年8 月24日下午
    6 時許，在其位於彰化縣彰化市○○路○ 段201 號之住處，
    以將海洛因摻水後置於針筒（未扣案）內注射手臂血管之方
    式，施用第1 級毒品海洛因1 次。嗣於100 年8 月24日晚上
    7 時許，在彰化縣彰化市○○路○ 段1 巷16號前因另案通緝
    為警緝獲，李振彬在其施用第1 級毒品犯行尚未被有偵查犯
    罪職權之公務員發覺前，在彰化縣警察局彰化分局大竹派出
    所接受詢問時主動供出犯罪事實，自首並接受裁判，經警採
    尿送驗，檢出毒品嗎啡陽性陽性反應而悉上情。
二、案經彰化縣警察局彰化分局報告臺灣彰化地方法院檢察署檢
    察官偵查起訴。
    理    由
一、本件被告李振彬所犯係死刑、無期徒刑、最輕本刑為3 年以
    上有期徒刑以外之罪，其於準備程序就被訴事實為有罪之陳
    述，經本院裁定由受命法官獨任以簡式審判程序審理，則依
    刑事訴訟法第273 條之2 、同法第159 條第2 項之規定，不
    適用傳聞法則有關限制證據能力之相關規定，合先敘明。
二、按毒品危害防制條例就施用毒品者，僅限於「初犯」及「5
    年後再犯」二種情形，始應先經觀察、勒戒或強制戒治程序
    。倘被告於5 年內已再犯，經依法追訴處罰，縱其第3 次（
    或第3 次以上）再度施用毒品之時間，在初犯經觀察、勒戒
    或強制戒治執行完畢釋放5 年以後，已不合於「5 年後再犯
    」之規定，且因已於「5 年內再犯」，顯見其再犯率甚高，
    原實施觀察、勒戒或強制戒治，已無法收其實效，即應依毒
    品危害防制條例第10條處罰（參照最高法院95年度第7 次、
    97年度第5 次刑事庭會議決議意旨）。被告前於89年間，因
    施用毒品案件，經法院裁定送觀察、勒戒，認無繼續施用毒
    品傾向，於89年4 月11日執行完畢釋放；又於90年間，因施
    用第1 、2 級毒品案件，經檢察官提起公訴並聲請強制戒治
    ，強制戒治部分於91年7 月23日執行完畢出監，起訴部分，
    則經本院以90年度訴字第307 號分別判處有期徒刑7 月、3
    月，定應執行刑為有期徒刑9 月確定；再因施用毒品案件，
    經本院以91年度訴字第63號判處有期徒刑10月確定等情，有
    臺灣高等法院被告前案紀錄表在卷可憑，是被告於觀察、勒
    戒及強制戒治執行完畢釋放後，5 年內再犯毒品危害防制條
    例第10條之罪，經法院判決確定，復為本案施用第1 級毒品
    之犯行，依上開說明，自與前揭條例第20條第3 項之規定僅
    得適用於「5 年後再犯」之情形不符，公訴人逕行起訴，並
    無不合。
三、上揭犯罪事實，業據被告李振彬坦承不諱，且被告於100 年
    7 月12日、同年8 月24日為警採集尿液檢體送驗結果，均呈
    嗎啡陽性反應（按海洛因係由嗎啡經化學合成而製得，經注
    射進入人體後，因代謝分解成嗎啡，因此施用海洛因後，由
    尿液中檢驗結果為嗎啡反應），有列管毒品人口尿液檢體採
    集送驗紀錄表、彰化縣警察局彰化分局委託鑑驗尿液代號與
    真實姓名對照表、詮昕科技股份有限公司100 年7 月28日、
    同年9 月6 日濫用藥物尿液檢驗報告各1 份在卷可稽，足認
    被告上開自白與事實相符，應可採信。本案事證明確，被告
    犯行均堪以認定，應依法論科。
四、按海洛因為毒品危害防制條例第2 條第2 項第1 款所明定之
    第1 級毒品。核被告李振彬犯罪事實欄一之(一)、(二)所為，均
    係犯毒品危害防制條例第10條第1 項之施用第1 級毒品罪。
    其各次非法持有第1 級毒品海洛因之低度行為，已為其施用
    之高度行為所吸收，均不另論罪。被告所犯上開2 罪，犯意
    各別，時間不同，應分論併罰。被告有如犯罪事實欄所述之
    前案科刑及執行紀錄，有卷附臺灣高等法院被告前案紀錄表
    可按，其受有期徒刑之執行完畢，5 年以內故意再犯有期徒
    刑以上之罪，所犯上開2 罪，均為累犯，應依刑法第47條第
    1 項之規定，各加重其刑。被告於100 年7 月12日、同年8
    月24日，在其施用第1 級毒品犯行尚未被有偵查犯罪職權之
    公務員發覺前，於接受警員詢問時均主動供出犯罪事實，自
    首並接受裁判，有警員周義顯、蔡政价出具之職務報告書各
    1 份在卷足憑（本院卷第34至35頁），被告上開2 次施用第
    1 級毒品犯行均符合自首之要件，均依刑法第62條前段之規
    定各減輕其刑，並均先加後減之。爰審酌被告前因施用毒品
    ，經觀察勒戒、強制戒治之處分及科處刑罰後，猶不思戒絕
    革除惡習，再為本件犯罪，顯見其對毒品依賴性甚高，未能
    徹底認識毒品對人體之危害，亦未因前所受觀察勒戒、強制
    戒治處分及刑罰而記取教訓，及其犯罪之動機、犯罪所生危
    害主要係戕害自身健康等一切情狀，分別量處如主文所示之
    刑，並依刑法第51條第5 款之規定，定其應執行之刑。
據上論斷，應依刑事訴訟法第273 條之1 第1 項、第299 條第1
項前段，毒品危害防制條例第10條第1 項，刑法第11條前段、第
47條第1 項、第62條前段、第51條第5 款，判決如主文。
本案經檢察官張嘉宏到庭執行職務。
中    華    民    國   100    年    12    月    14    日
                  刑事第八庭          法  官  王素珍
以上正本證明與原本無異。
如不服本判決應於收受判決後10日內向本院提出上訴書狀，並應
敘述具體理由；其未敘述上訴理由者，應於上訴期間屆滿後20日
內向本院補提理由書（均須按他造當事人之人數附繕本）「切勿
逕送上級法院」。
中    華    民    國   100    年    12    月    14    日
                                      書記官  廖春慧
附錄本案論罪科刑法條：
毒品危害防制條例第10條
施用第一級毒品者，處 6 月以上 5 年以下有期徒刑。
施用第二級毒品者，處 3 年以下有期徒刑。